臺灣高等法院刑事裁定
111年度抗字第1366號
抗  告  人  
即  受刑人  許力元


上列抗告人即受刑人因檢察官聲請定應執行刑案件，不服臺灣臺
北地方法院中華民國111年6月15日111年度聲字第967號裁定（聲
請案號：臺灣臺北地方檢察署111年度執聲字第882號），提起抗
告，本院裁定如下：
    主  文
抗告駁回。
    理  由
一、按抗告期間，除有特別規定外，為5日，自送達裁定後起算
    ；而抗告法院認為抗告不合法律上之程式或法律上不應准許
    ，或其抗告權已經喪失者，應以裁定駁回之，刑事訴訟法第
    406條前段、第411條前段分別定有明文。又送達文書，除本
    章有特別規定外，準用民事訴訟法之規定；送達於應受送達
    人之住居所、事務所或營業所行之；送達於住居所、事務所
    或營業所不獲會晤應受送達人者，得將文書付與有辨別事理
    能力之同居人或受僱人；送達不能依前2條規定為之者，得
    將文書寄存送達地之自治或警察機關，並作送達通知書2份
    ，1份黏貼於應受送達人住居所、事務所、營業所或其就業
    處所門首，另1份置於該送達處所信箱或其他適當位置，以
    為送達，刑事訴訟法第62條、民事訴訟法第136條第1項前段
    、第137條第1項、第138條第1項亦分別定有明文。
二、經查，本件抗告人即受刑人許力元因毀損債權等案件，經原
    審法院以111年度聲字第967號裁定應執行拘役50日，嗣該裁
    定正本經分別向抗告人位於新北市○○區○○街00號之住所及其
    時位於新北市○○區○○路000巷00號4樓之居所為送達，因均未
    獲會晤抗告人本人、亦無有辨別事理能力之同居人或受僱人
    得代為收受，於民國111年6月22日寄存於送達地之警察機關
    即新北市政府警察局新莊分局新莊派出所及福營派出所，並
    將通知書黏貼於該住、居所等情，有抗告人之個人戶籍資料
    查詢結果、各該送達證書附卷足憑（見原審卷第25頁、第33
    頁、第35頁）。依刑事訴訟法第62條準用民事訴訟法第138
    條第2項規定，上開裁定自寄存之翌日起算10日發生送達效
    力，又此項抗告期間既無特別規定，依照首揭說明自為5日
    ，自送達生效之翌日即111年7月3日起算5日，加計在途期間
    2日，其抗告期間於111年7月11日屆滿（原應於111年7月9日
    屆滿，惟該日為星期六，故以最後休息日之次日代之）。詎
    抗告人遲至111年8月17日始具狀提起抗告，有刑事聲明抗告
    狀上原審法院收狀章所載日期可憑(見本院卷第9頁)，顯見
    其抗告已逾期而喪失抗告權，且無從補正，是本件抗告不合
    法律上之程式，應予駁回。至抗告意旨所稱其因重大疾病致
    無法如期抗告云云，縱認屬實，係屬得否聲請回復原狀之問
    題，應另依刑事訴訟法相關規定聲請，非本件抗告程序所得
    審究，附此敘明。
三、據上論斷，應依刑事訴訟法第411條前段，裁定如主文。　
中　　華　　民　　國　　111 　年　　9 　　月　　12　　日
                    刑事第十四庭審判長法  官  林孟宜
                                      法  官  郭豫珍
                                      法  官  潘怡華
以上正本證明與原本無異。
不得再抗告。
                                      書記官  吳思葦
中　　華　　民　　國　　111 　年　　 9　　月　　12  　日